臺灣高雄地方法院民事裁定
109年度消債更字第105號
聲  請  人  顏惠英  
0000000000000000

代  理  人  陳靜娟律師
上列當事人因消費者債務清理事件聲請更生，本院裁定如下：
    主  文
聲請人顏惠英自中華民國一百零九年七月一日下午四時起開始更
生程序。
命司法事務官進行本件更生程序。
    理  由
一、聲請意旨略以：伊無力清償債務，曾於民國109年1月15日向
    本院聲請調解債務清償方案，惟調解不成立。又伊未經法院
    裁定開始清算程序或宣告破產，爰聲請更生等語。
二、按債務人不能清償債務或有不能清償之虞者，得依本條例所
    定更生或清算程序，清理其債務。債務人無擔保或無優先權
    之本金及利息債務總額未逾新臺幣（下同）12,000,000元者
    ，於法院裁定開始清算程序或宣告破產前，得向法院聲請更
    生。法院開始更生程序之裁定，應載明其年、月、日、時，
    並即時發生效力。法院裁定開始更生或清算程序後，得命司
    法事務官進行更生或清算程序，必要時得選任律師、會計師
    或其他適當之自然人或法人一人為監督人或管理人。消費者
    債務清理條例（下稱消債條例）第3條、第42條第1項、第45
    條第1項及第16條第1項分別定有明文。
三、經查：
  ㈠聲請人前於109年1月15日向本院聲請調解債務清償方案，經
    本院109年度司消債調字第38號受理，於同年2月24日調解不
    成立，聲請人並於同日以言詞聲請更生等情，業經本院調閱
    上開調解卷宗核閱無訛，並有調解程序筆錄可參（見司消債
    調卷第60頁至第63頁），是以依消費者債務清理條例施行細
    則第44條之3規定，聲請人於前置調解不成立後聲請更生，
    應屬合法。
  ㈡次查，聲請人於106年至108年度申報所得分別為0元、0元、2
    ,000元（世光通信有限公司薪資所得），名下無財產，勞工
    保險投保於點多多有限公司，投保薪資為26,400元，其為要
    保人之中國人壽保單無解約金。又聲請人於108年11月22日
    假釋出監（假釋期間為108年11月22日至115年8月23日），
    自109年2月1日起於點多多有限公司擔任洗碗部員工，以時
    薪150元計，據點多多有限公司函覆之薪資發放明細表所載1
    09年2月及3月之實領金額（已扣除勞健保費）均為25,348元
    ，未領取社會局補助等情，有財產及收入狀況說明書（調解
    卷第5至6頁）、債權人清冊（調解卷第6至7頁）、財團法人
    金融聯合徵信中心前置協商專用債權人清冊（調解卷第10至
    11頁）、財政部高雄國稅局106年及107年度綜合所得稅各類
    所得資料清單及總歸戶財產查詢清單（調解卷第12至14頁）
    、勞工保險被保險人投保資料表（調解卷第15頁）、法務部
    ○○○○○○○○○假釋證明書（調解卷第16頁）、高雄市政府社會
    局社會福利資訊料查詢表（本案卷第12至14頁）、臺灣高等
    法院在監在押全國紀錄表（本案卷第15頁）、薪資發放明細
    表（本案卷第16頁、第27頁）、中國人壽保險股份有限公司
    函（本案卷第18至19頁）、信用報告（本案卷第25頁）、戶
    籍謄本（本案卷第26頁）、在職證明書（本案卷第28頁）、
    存摺（本案卷第29至31頁）、商業保險投保資料查詢結果表
    （本案卷第33頁）、108年度稅務電子閘門財產所得調件明
    細表（本案卷第40頁）、勞保局電子閘門投保紀錄（本案卷
    第41至43頁）在卷可參。故本院審酌上情，認為核算聲請人
    目前償債能力之基礎以每月25,348元為基準。
  ㈢關於聲請人個人日常必要支出部分，聲請人陳稱戶籍地原為
    胞弟顏俊民名下房屋，嗣顏俊民因自身債務問題，已將房屋
    所有權移轉第三人，伊仍與顏俊民及2名友人同住該房屋，
    每月並給付3,000元予顏俊民等語（見本案卷第44頁、第56
    頁，併參本案卷第37至38頁顏俊民之稅務電子閘門財產所得
    調件明細表），本院考量聲請人未婚、名下無自用住宅，其
    主張每月房租3,000元亦屬節約。按債務人必要生活費用，
    以最近一年衛生福利部或直轄市政府所公告當地區每人每月
    最低生活費一點二倍定之，消債條例第64條之2第1項定有明
    文。本院參酌衛福部社會司所公告109年度高雄市最低生活
    費標準為13,099元。又該最低生活費用之標準，係照當地最
    近1年平均每人消費支出60％，依其基準之家庭收支調查報告
    調查表格式所示有關經常性支出之調查項目，其原即包括利
    息支出、食品、衣著、房租及水費、電費、醫療保健、交通
    、娛樂、教育等基本生活需求。本院認在聲請人並無特殊需
    求，應以此最低生活費之1.2倍即15,719元認係其個人必要
    生活費用。
  ㈣綜上所述，以聲請人現每月收入25,348元為其償債能力基準
    ，扣除個人必要生活費15,719元後，餘9,629元，而聲請人
    目前負債總額為4,537,945元（參調解卷第40頁以下，包含
    ：台北富邦銀行、聯邦銀行、遠東銀行、元大銀行、台新銀
    行、元大國際資產公司、摩根聯邦資產公司、長鑫資產公司
    、富邦資產公司），以聲請人每月所餘按月攤還結果，需約
    39年（計算式：4,537,945÷9,629÷12≒39.3）始能清償完畢
    ，應認其已不能清償債務。此外，聲請人無擔保或無優先權
    之債務總額未逾12,000,000元，且無消債條例第6條第3項、
    第8條或第46條各款所定駁回更生聲請之事由存在，則聲請
    人聲請更生為有理由，應予准許，爰命司法事務官進行本件
    更生程序。
四、依消債條例第11條第1項、第45條第1項，裁定如主文。
中　　華　　民　　國　　109 　年　　7 　　月　　1 　　日
                  民事庭　法　官  　賴寶合
以上正本係照原本作成。
本裁定不得抗告。
中　　華　　民　　國　　109 　年　　7 　　月　　1 　　日
                          書記官    胡美儀